【裁判字號】    98,交簡上,72
【裁判日期】    980430
【裁判案由】    過失傷害
【裁判全文】
臺灣臺南地方法院刑事判決            98年度交簡上字第72號
上  訴  人  甲○○
即  被  告
上列上訴人因過失傷害案件，不服本院 98年度交簡字第516號民
國98年3月2日第一審判決（聲請簡易判決處刑案號：98年度偵字
第302號），提起上訴，本院判決如下：
    主  文
上訴駁回。
甲○○緩刑貳年。
    事  實
一、甲○○於民國97年7月15日下午5時40分許，駕駛車牌號碼４
    ２１２－ＬＷ號自小客車（下稱４２１２－ＬＷ號車），沿
    臺南市○區○○路二段由南往北行駛，行經該路與該路段一
    四八號南側之無名巷之交岔路口（下稱本件交岔路口）時，
    本應注意車前狀況，隨時採取必要之安全措施，避免發生碰
    撞之危險，且依當時天候晴、日間有自然光線、市區道路○
    ○路面、路面乾燥、無缺陷、無障礙物、視距良好等客觀情
    況，並無任何足令甲○○不能注意之情事，適有乙○○騎駛
    腳踏車沿臺南市○區○○路二段由北向南行駛至本件交岔路
    口，疏於注意慢車在設有快慢車道道路行駛至交岔路口時不
    得左轉，而在本件交岔路口左轉欲至上開無名巷時，甲○○
    因疏於隨時注意車前狀況並採取必要之安全措施，致其發現
    前揭腳踏車出現在其駕駛行進之４２１２－ＬＷ號車之前方
    時，已煞車不及而發生撞擊，使乙○○人車倒地而受有右手
    肘、右膝擦傷等傷害。甲○○於肇事後留在現場，向據報到
    場處理車禍事宜且尚不知肇事者為何人之臺南市警察局第一
    分局交通事故處理小組警員，主動表示其即為肇事車輛之駕
    駛者，並進而接受裁判。
二、案經乙○○訴由臺南市警察局第一分局報請臺灣臺南地方法
    院檢察署檢察官偵查後聲請簡易判決處刑。
    理  由
一、查臺灣省臺南區行車事故鑑定委員會 98年2月12日南鑑字第
    0985900462號函附之臺南區980052號鑑定意見書，雖為被告
    甲○○以外之人於審判外之書面陳述，然該鑑定委員會係依
    刑事訴訟法第208條第1項準用同法第206條第1項規定，受檢
    察官囑託進行鑑定而出具之書面鑑定報告，屬於同法第159
    條第1 項所指法律有規定得作為證據之情形，故上開鑑定意
    見書，得為證據；又告訴人乙○○之警詢，以及本件車禍之
    道路交通事故現場圖、道路交通事故調查報告表（一）（二
    ）、臺南市警察局第一分局肇事人自首情形紀錄表及告訴人
    之臺南市立醫院診斷證明書，檢察官及被告於本院調查證據
    時，均知曉為審判外之言詞陳述及書面陳述，然至言詞辯論
    終結前均未聲明異議，且本院審酌上揭陳述作成時之情況，
    認為適當，依刑事訴訟法第 159條之5第1項規定，得為證據
    。再者傳聞法則係對於被告以外之人於審判外之言詞或書面
    陳述，亦即針對被告以外之人於審判外以言詞或書面所為之
    供述證據而為之規範，卷附本件車禍現場相片15張（見警卷
    第16至21、24至26頁），係以科學、機械之方式，對於所拍
    攝內容所為忠實且正確之記錄，性質上並非供述證據，應無
    刑事訴訟法第159條第1項規定之適用，合先敘明。
二、訊據被告對於上揭事實均坦承不諱，核與告訴人於警詢中陳
    述之情節相符，復有道路交通事故現場圖、道路交通事故調
    查報告表（一）（二）、告訴人之臺南市立醫院診斷證明書
    、臺灣省臺南區行車事故鑑定委員會98年2月12日南鑑字第0
    985900462號函附之臺南區980052號鑑定意見書各1份及現場
    相片15張可稽，本件事證明確，被告犯行洵堪認定。
三、核被告所為，係犯刑法第284條第1項前段之過失傷害罪。被
    告於肇事後，犯罪未被發覺前，主動向前往處理且尚不知肇
    事者為何人之臺南市警察局第一分局警員，主動表示其即為
    肇事車輛之駕駛者，有臺南市警察局第一分局肇事人自首情
    形紀錄表1 份可憑，是被告於犯罪未遭發覺之前，即主動承
    認肇事而受裁判，業合乎刑法第62條前段所指對於未發覺之
    罪自首而受裁判之要件，且其主動向警供陳肇事情節，助益
    犯罪事實之偵查釐清，堪認其自首係出於內心悔悟，故依刑
    法第62條前段規定減輕其刑。原審以被告罪證明確，因而適
    用刑法第284條第1項前段，刑法第62條前段、第41條第1項
    前段，刑法施行法第1條之1之規定，並審酌被告被告犯罪之
    動機、目的係因過失所致而造成告訴人受傷，以及被告之智
    識程度、應負過失之程度，原審當時未與告訴人達成和解，
    且告訴人就本件車禍亦同有過失責任等一切情狀，量處拘役
    58日，並諭知如易科罰金之折算標準，其認事用法，均無不
    合，量刑亦屬適當，被告以原判決不當為由執為上訴，並無
    可取，為無理由，應予駁回。
四、末查被告未曾受有期徒刑以上刑之宣告，有臺灣高等法院被
    告全國前案紀錄表1 份可憑，其因一時疏忽未及注意，致罹
    犯罪，業坦承犯行，復與告訴人達成和解，有臺南市東區調
    解委員會98年刑調字第244號調解筆錄1份可憑，足見被告尚
    有彌補過錯之舉動，信經本次偵查、審理程序，當知所警惕
    而無再犯之虞，本院因認上開所宣告之刑以暫不執行為適當
    ，爰依刑法第 74條第1項第1款規定，併予諭知緩刑2年，以
    啟自新。
據上論斷，應依刑事訴訟法第455條之1第3項、第368條，刑法第
74條第1項第1款，判決如主文。
本案經檢察官許嘉龍到庭執行職務。
中    華    民    國    98    年    4     月    30    日
                        刑事第十庭審判長法  官  陳威龍
                                        法  官  高如宜
                                        法  官  盧鳳田
以上正本證明與原本無異。
不得上訴。
                                        書記官  吳昕韋
中    華    民    國    98    年    4     月    30    日
附錄本案論罪科刑法條全文：
中華民國刑法第284條第1項：
因過失傷害人者，處 6 月以下有期徒刑、拘役或 5 百元以下罰
金，致重傷者，處1年以下有期徒刑、拘役或5百元以下罰金。


司法院資訊處製作；財團法人民間司法改革基金會備份。
